# “财务费用-汇兑损益”与现金流量表的编制

提问人：yuanhang0000 时间：2010-07-02 15:27:41
把“财务费用－汇兑损益”按照下列类别列示其当期发生额。
1 、外币银行存款账户期末余额按照期末汇率进行调整的金额 2 、外币银行存款兑换业务形成的汇兑损益 3 、外币经营性货币性资产、经营性货币性负债项目，按照期末汇率调整形成的汇兑损益（应收账款、应付账款等） 4 、外币经营性货币性资产、经营性货币性负债项目，结算形成的汇兑损益（应收账款、应付账款等） 5 、筹资、投资性质的货币性资产、货币性负债项目期末汇率调整、结算形成的汇兑损益（短期借款等）
第 1 类计入“汇率变动对现金及现金等价物的影响金额”，因其影响净利润，但不属于经营活动现金流量，在间接法时需要通过“财务费用”进行调整。
第 2 类计入“支付的其他与经营活动相关的现金流量”，因其既影响净利润，又属于经营活动现金流量，故间接法时无需要调整。
第 3 、 4 类在填列“销售商品、提供劳务收到的现金”以及“购买商品、接受劳务支付的现金”时均应予以考虑。其中第 3 类因其属于未实现汇兑损益，影响净利润，但不影响经营活动现金流量，需要通过“财务费用”或“经营性应收项目减少”或“经营性应付项目增加”来反映，需要注意不能重复反映，只需在一处反映；第 4 类因其属于已实现汇兑损益，既影响净利润，又属于经营活动现金流量，无需在间接法时进行调整。
第 5 类在填报筹资、投资活动现金流量时应予以考虑。其包括已实现和未实现汇兑损益，均影响净利润，同时均又不属于经营活动现金流量，因此间接法时需要进行调整。
综上，对财务费用－汇兑差额的性质进行正确的分类，是正确编制现金流量表相关项目的必要前提。另外，如果企业将外币结算和外币兑换业务合并一笔会计分录进行处理，此时形成的汇兑差额总括反映了外币结算和外币兑换两项业务形成的汇兑差额，此时应进行拆分。
请大家批评指正！谢谢！

回答人：chenyiwei
基本上赞同你的理解。 但是，对于你所分的第 2 项，即实际发生货币兑换时的汇兑损益，如果兑换后直接对外支付，并且所支付的项目属于经营活动现金流出的，则你的观点是成立的。但如果仅仅是为了规避汇率风险的原因而进行兑换，兑换后的外币仍然由本企业持有，且仍然作为现金及现金等价物的，则此时该汇兑差额在现金流量表上仍然应当作为“汇率变动对现金的影响”较为合适，相应地，间接法中需列入“财务费用”项目进行调整。

回答人：chenyiwei
回复 报纸 airbit 的帖子第 3 类和第 5 类的未实现汇兑损益，因为期末按现行汇率调整货币性资产或货币性负债金额时，并不影响现金流，所以无需在主表中反映。间接法中可调整计入净利润和“财务费用”项目（第 3 类也可以通过间接法中的经营性应收应付项目增减来调整，但无论选择在何处调整，均应避免出现重复，并应注意保持一贯性）。

回答人：chenyiwei
长期借款形成的汇兑损益应在附表中计入“财务费用”项目。

提问人：a8730760 时间：2016-03-05 09:23:33
陈版，如果外币账户兑换为人民币账户，汇兑收益现金流收到其他，汇兑损失是支付其他，还全部放到支付其他。

回答人：chenyiwei
没有看懂你的问题？

提问人：a8730760 时间：2016-03-05 10:19:10
企业存在外币账户和人民币账户，从外币账户转到人民币账户发生的汇兑损益的现金流是如何处理？

回答人：chenyiwei
可以净额并入“汇率变动对现金的影响”项目反映。

提问人：dvgling 时间：2016-03-26 18:28:25
陈老师，有个相关的问题想请教： 假如公司 7 月 1 日收到 100 万美元的外币借款，按当天汇率折算借款余额为 600 万人民币； 假如本年没有还款， 1231 的时候账面按期末汇率重新计算后调整，借款余额为 700 万人民币。有一部分汇兑损益 期间，这笔借款 50 万美元已经兑换为人民币支付货款了，另外 50 万美元还在银行账户里。 问题：在现金流量表里，筹资活动借款流入的现金，是如何计算列示呢？

回答人：chenyiwei
理论上应按收到借款当日的汇率折算为 600 万人民币。期末尚未动用的 50 万美元产生的汇兑损益填列在“汇率变动对现金的影响”项目内。

提问人：qiuye19891019 时间：2016-10-22 14:22:38
请问陈版主，如果是长期应付款，本年还过几次，形成的差异是不是应该放在汇率变动对现金及现金等价物的影响，期末尚未还的部分的汇兑损益在附表中在财务费用中加回来？

回答人：chenyiwei
可以，已偿还部分在本期发生的汇兑损益变动在正表中“汇率变动对现金的影响”项目中反映；未偿还部分期末汇兑损益调整数在补充资料间接法“财务费用”项目中反映。

提问人：呼叫帮助 时间：2018-03-11 21:52:20
收到财政贴息的业务处理 1 、是否在损益表记入财务费用贷方？还是单独补贴收入反映合理？ 2 、是否现金流量表做为分配股利、利润和偿付利息所支付的现金的 抵减，还是记在收到的其他与投资活动有关的现金为妥？
chenyiwei回复 2005-2-26 按照贴息所对应的借款利息原先的帐务处理而定，基本思路是冲回原先入帐的利息。 原利息计入财务费用的，作为冲减财务费用处理； 原利息已资本化计入在建工程成本的，作为冲减在建工程成本处理。一般不直接作为补贴收入。 但是有些地方的土政策为了扶持出口，按照出口额的一定比例或者定额给予奖励，即所谓出口贴息，但这部分贴息的金额与利息的支付不存在对应关系，实际上是一种变相的出口补贴。对此类贴息应作为补贴收入处理。
同理，现金流量表上对于贴息的反映，一般也可考虑冲减当初支付利息时所计入的现金流量表项目。但是现金流量表的直接法部分中一般不能出现负数，因此如果出现利息支付与收到贴息不是同一年度，且收到贴息的年度，其偿付利息所支出的现金总额小于收到的贴息金额的情况，则超过部分应作为收到的其他与筹资活动有关的现金处理。 时间这么长这个回复是否还有效，陈版！

回答人：chenyiwei
这是原制度下的处理，现在应不能再参照了。